【裁判字號】    98,易,2380
【裁判日期】    981207
【裁判案由】    竊盜
【裁判全文】
臺灣臺北地方法院刑事判決              98年度易字第2380號
公  訴  人  臺灣臺北地方法院檢察署檢察官
被      告  丙○○
            甲○○
上列被告等因竊盜案件，經檢察官提起公訴（98年度偵字第1211
5 號、第13525號），本院判決如下：
    主  文
丙○○攜帶兇器、毀壞門扇竊盜，累犯，處有期徒刑柒月；又共
同攜帶兇器、毀壞安全設備竊盜，累犯，處有期徒刑捌月。應執
行有期徒刑壹年。
甲○○共同攜帶兇器、毀壞安全設備竊盜，累犯，處有期徒刑柒
月。
    事  實
一、丙○○前曾於民國95年間因施用毒品案件，經本院於95年11
    月30日以95年度簡字第2335號判決判處有期徒刑6 月確定，
    嗣經減刑為有期徒刑3 月；另於96年間因毀損罪，於96年12
    月25日經臺灣高等法院於96年度上易字第2678號判決判處拘
    役40日；減為20日確定；另於96年年間因施用毒品案件，經
    本院於96年8 月12日以96年度易字第1219號判決判處有期徒
    刑7 月，嗣經減刑為3 月15日確定；再於96年間因施用毒品
    案件，經臺灣板橋地方法院於96年11月26日判決判處有期徒
    刑6 月，減為有期徒刑3 月確定，上開數罪，接續執行，於
    97 年6月5 日縮刑期滿執行完畢。甲○○前曾於88年間因槍
    砲彈藥刀械管制條例案件，經本院於89年3 月16日以88年度
    訴字第1739號判決判處有期徒刑5 年6 月確定，嗣於95年10
    月12日縮短刑期假釋出監，假釋期間至96年9 月19日，其假
    釋未被撤銷，以已執行完畢論。2 人均不之悔改，而為下列
    行為：
    (一)丙○○基於意圖為自己不法所有之犯意，於97年12月19日
      8 時至同日18時30分許之某時，攜帶其所有客觀上足對人
      之生命、身體、安全構成威脅、具有危險性之兇器即器械
      1 支（未扣案），前往臺北縣新店市○○路680 巷33弄15
      號5 樓住處，即以前揭器械破壞該住處之大門門鎖（毀損
      及侵入住宅部分均未具告訴）後，由該大門入內，竊取乙○○所有手提包6 只、現金新臺幣（下同）約10,000元得
      手離去。
    (二)丙○○與甲○○共同基於意圖為自己不法所有之犯意聯絡
      ，於97年12月19日18時至同日22時許間之某時，由丙○○
      攜帶其所有客觀上足對人之生命、身體、安全構成威脅、
      具有危險性之兇器即螺絲起子2 支（未扣案），2 人一同
      前往臺北縣新店市○○○路42巷59弄2 號3 樓丁○○所經
      營之新銳刺繡股份有限公司（下稱新銳公司），即由丙○○以前揭螺絲起子撬開破壞該處所大門鐵捲門之開關按鈕
      盒蓋（毀損部分未具告訴）後，以按鈕啟動鐵捲門，2 人
      由該門入內，共同竊取新銳公司員工李詩凱所有護照1 本
      、郵局存摺1 本、聯邦銀行存摺1 本、聯邦銀行現金卡1
      張及現金約3,000 元得手離去。
    嗣經乙○○、丁○○發現上開處所遭竊，分別報警處理，警
    員分別在上開屋內、樓梯間所置放之安全帽上採得行竊者指
    紋，且經送內政部警政署刑事警察局檢驗結果，該等指紋各
    與丙○○、甲○○所留存警局指紋型別相同，而查知上情。
二、案經臺北縣政府警察局新店分局移送臺灣臺北地方法院檢察
    署檢察官偵查後提起公訴。
    理  由
壹、程序方面
一、按被告以外之人於審判外之言詞或書面陳述，除法律有規定
    者外，不得作為證據。又被告以外之人於審判外之陳述，雖
    不符前4 條之規定，而經當事人於審判程序同意作為證據，
    法院審酌該言詞陳述或書面陳述作成時之情況，認為適當者
    ，亦得為證據。當事人、代理人或辯護人於法院調查證據時
    ，知有第159 條第1 項不得為證據之情形，而未於言詞辯論
    終結前聲明異議者，視為有前項同意，刑事訴訟法159 條第
    1 項、第159 條之5 分別定有明文。查證人乙○○、丁○○
    於警詢中之陳述，固係審判外之陳述而屬傳聞證據，惟被告
    丙○○、甲○○就上開審判外之陳述，於本院審理中，並不
    爭執證據能力，復未曾於言詞辯論終結前聲明異議，而本院
    審酌該證人乙○○、丁○○作成時之情況，並無違法取證及
    證明力過低之瑕疵，亦認以之作為證據為適當，依前揭規定
    說明，自得為證據。
二、次按未經被告詰問之被告以外之人於偵查中向檢察官所為之
    陳述，依刑事訴訟法第159 條之1 第2 項之規定，原則上屬
    於法律規定為有證據能力之傳聞證據，於例外顯有不可信之
    情況，始否定其得為證據。是得為證據之被告以外之人於偵
    查中所為之陳述，因其陳述未經被告詰問，應認屬於未經合
    法調查之證據，並非無證據能力，而禁止證據之使用。惟是
    否行使詰問權，屬被告之自由，倘被告於審判中捨棄詰問權
    ，或證人客觀上有不能受詰問之情形，自無不當剝奪被告詰
    問權行使之可言（參見最高法院98年度台上字第1032號判決
    意旨參照）。查證人乙○○於偵查中向檢察官所為之陳述，
    已依法具結，有卷內結文1 份在卷可憑（見98年度偵字第12
    115 號偵查卷第48頁），本院衡諸該陳述之作成並無顯不可
    信之情況，因認具有證據能力。雖該證人乙○○未經被告於
    偵查程序為詰問，然本院於準備程序及審理程序多次提示被
    告丙○○所為陳述有何意見及有何調查證據之聲請，被告始
    終未曾聲請詰問該證人乙○○，應已捨棄對證人乙○○之詰
    問權。而本院於審判期日依法定程序提示證人乙○○之證述
    並告以要旨，而為合法調查後，自得採為證據（最高法院98
    年度台上字第746 號判決亦採同此見解）；另被告甲○○於
    偵查中以證人身分接受檢察官詢問之陳述，已依法具結，亦
    有卷內結文1 份在卷可憑（見98年度偵字第13525 號偵查卷
    第42頁），且衡諸該陳述之作成並無顯不可信之情況，因認
    具有證據能力，又被告甲○○於本院審理中到庭作證並進行
    交互詰，已足以保障被告丙○○之對質詰問權，而本院於審
    判期日依法定程序提示被告甲○○於此偵查中之證述並告以
    要旨，而為合法調查後，自得將被告甲○○於偵查中之證述
    採為證據。
貳、實體方面：
一、被告丙○○被訴犯罪事實欄一(一)所示竊盜部分：
    此部分事實，業經被告丙○○於本院審理中坦承不諱（見本
    院98年10月5 日準備程序筆錄第2 頁），核與證人乙○○於
    警詢及偵查中指述情節相符合（見本院98年度偵字第12115
    號偵查卷第6 頁至第7 頁、第45頁至第46頁），復有卷附內
    政部警政署刑事警察局98年2 月2 日刑紋字第0980011340號
    鑑驗書1 份及現場照片8 張在卷可稽（見98年度偵字第1211
    5 號偵查卷第9 頁至第12頁、第24頁至第28頁）。足徵被告
    丙○○前開自白與事實相符合，堪予採信。
二、被告丙○○、甲○○被訴犯罪事實欄一(二)所示竊盜部分：
    訊據被告丙○○矢口否認有何犯罪事實欄一(二)所示之竊盜犯
    行，辯稱：伊並沒有在該時間，前往新銳公司內竊取財物云
    云；被告甲○○固不否認有於犯罪事實欄一(二)所示時間、地
    點進入新銳公司行竊，惟辯稱：當時是與綽號「楊仔」之人
    一同至新銳公司行竊，抵達時，該處鐵捲門按鈕盒蓋沒有上
    鎖，就啟動鐵卷門入內行竊，並沒有破壞開關按鈕盒蓋云云
    。經查：
  (一)被告甲○○確實有於犯罪事實欄一(二)所示時間、地點，以按
    新銳公司大門鐵捲門之開關按鈕之方式，啟動鐵捲門進入新
    銳公司內行竊等情，已經被告甲○○於本院審理中坦承不諱
    （見本院98年10月5 日準備程序筆錄第2 頁、98年11月23日
    審判筆錄第12頁），核與證人丁○○於警詢及本院審理中證
    述情節相符合（見98年度偵字第13525 號偵查卷第14頁、本
    院98年11月23日審判筆錄第5 頁至第7 頁），復有內政部警
    政署刑事警察局98年3 月13日刑紋字第0980034112號鑑驗書
    1 份在卷可稽（見98年度偵字第13525 號偵查卷第26頁至第
    27 頁） ，是此部分事實，首堪認定。
  (二)又依被告甲○○於偵查中以證人身分經檢察官詢問時證稱：
    伊跟被告丙○○於98年2 月18日晚上10時有到臺北縣新店市
    ○○路42巷59弄2 號3 樓這個地方，是被告丙○○騎機車載
    伊到這個地方，本來被告丙○○叫伊一起去偷東西，伊有看
    到被告丙○○拿2 支螺絲起子挖3 樓的鐵捲門等語（見98年
    度偵字第13525 號偵查卷第39頁至第40頁），足認被告甲○○於偵查之初，已供認是與被告丙○○一起至臺北縣新店市
    ○○路42巷59弄2 號3 樓處所，被告丙○○並曾告知被告甲○○欲行竊之事。而被告甲○○與被告丙○○間相處雖不愉
    快，但無恩怨關係，此經被告甲○○於偵查中供述明確（見
    98 年 度偵字第13525 號偵查卷第40頁），及參以被告甲○○於偵查中之供稱，較少受干預及權衡利害得失，所言應較
    接近真實，堪可採信。再經本院檢視卷附監視器翻拍照片所
    示（見98年度偵字第13525 號偵查卷第28頁、第29頁），斯
    時與被告甲○○一同前往新銳公司行竊之人係戴眼鏡，與在
    庭被告丙○○亦是戴眼鏡，且2 人身影、身形均相符合，佐
    以被告甲○○亦不否認監視器翻拍照片中之身影很像被告丙○○等情（見本院98年11月23日審判筆錄第5 頁），基此，
    堪認被告甲○○、丙○○2 人確實有於犯罪事實欄一(二)所示
    時間，一同前往新銳公司行竊，至為明確。
  (三)至被告甲○○於本院審理中經檢察官以證人身分詰問時，雖
    改稱：當日是與綽號「楊仔」之人一起至新銳公司行竊，並
    非與被告丙○○等語（見本院98年11月23日審判筆錄第3 頁
    ），然被告2 人確實有於犯罪事實欄一(二)所示時間，一同前
    往新銳公司行竊，已經本院認定如前所述，佐以被告丙○○
    、甲○○均是本案被告，被告甲○○見被告丙○○一同在庭
    ，而更改證詞，並陳述對被告丙○○有利之上開回答，亦可
    想見，實難依此即遽為被告丙○○有利之認定。
  (四)另被告甲○○於本院審理中辯稱：當時新銳公司大門鐵捲門
    之開關按鈕盒蓋沒有關，就啟動鐵卷門入內行竊，並沒有破
    壞開關按鈕盒蓋云云。然依證人丁○○於本院審理中已證稱
    ：鐵捲門按鈕的盒蓋本來是鎖著，抵達現場時，發現殼子已
    經被撬開，被破壞撬開，殼子是變形等語（見本院98年11月
    23日審判筆錄第6 頁、第7 頁），且以被告甲○○於偵查中
    亦直指有看到被告丙○○拿2 支螺絲起子挖鐵捲門等情，如
    前所述，是本案新銳公司大門鐵捲門之開關按鈕盒蓋確實有
    遭被告丙○○、甲○○持螺絲起子破壞後，啟動按鈕打開大
    門入內行竊，被告甲○○此部分辯解，亦不可採信。
  (五)公訴意旨雖認被告丙○○、甲○○於犯罪事實欄一(二)所示犯
    行中尚有竊得液晶螢幕1 台乙節。然此為被告甲○○所堅決
    否認，且經證人丁○○於本院審理中證稱：本來一開始清點
    時，公司少了1 台液晶螢幕，後來再確定時，只有少李詩凱
    個人物品等語明確（見本院98年11月23日審判筆錄第7 頁）
    ，堪認被告丙○○、甲○○本次犯行確實未竊得液晶螢幕。
二、按刑法第321 條第1 項第3 款所謂兇器，凡於人之生命身體
    之安全，易生危險者均屬之，因攜帶兇器行竊，只需行竊時
    攜帶具有危險性之兇器為已足，並不以主觀上有以該兇器行
    兇之意圖為必要，最高法院70年度臺上字第6110號判決、71
    年度臺上字第728 號判決均採同一見解。而被告丙○○於犯
    罪事實欄一(一)所示犯行中，所攜帶之器械既可用於破壞大門
    門鎖；另被告丙○○、甲○○於犯罪事實欄一(二)所示犯行中
    所使用之螺絲起子亦可破壞新銳公司大門鐵捲門之開關按鈕
    盒蓋，應均為質地堅硬之工具，屬兇器之一種無誤；另新銳
    公司大門鐵捲門之開關按鈕盒蓋平常既係關閉並上鎖，須待
    人員以鑰匙開啟後，方可按下按鈕啟動鐵捲門，是該開關按
    鈕盒蓋顯與門扇、牆垣具有相同之性質，屬防閑設備之一種
    ，而屬其他安全設備甚明。是核被告丙○○於如犯罪事實欄
    一(一)所為係犯刑法第321 條第1 項第2 款、第3 款之攜帶兇
    器、毀壞門扇竊盜罪；被告丙○○、甲○○於如犯罪事實欄
    一(二)所為，均係犯刑法第321 條第1 項第2 款、第3 款之攜
    帶兇器、毀壞安全設備竊盜罪。被告丙○○、甲○○於如犯
    罪事實欄一(二)所示犯行間有犯意之聯絡，行為之分擔，均為
    共同正犯，應就各共犯之所為負全部責任。又查被告2 人有
    事實欄所載之犯罪科刑及執行情形，此有臺灣高等法院被告
    前案紀錄表存卷可按，其等受有期徒刑之執行完畢後5 年以
    內各再故意犯本案有期徒刑以上之罪，係皆屬累犯，各應依
    法加重其刑。被告丙○○所犯上開2 罪，犯意各別，行為互
    殊，所犯構成要件不同，應分別論罪，合併處罰。爰審酌被
    告2 人不思以己力正當謀生，反意圖不勞而獲，侵害他人之
    財產權，所為均實屬非是，參以被告丙○○僅就犯罪事實欄
    一(一)所示犯行為坦認；另被告甲○○就犯罪事實欄一(二)所示
    竊行中，僅承認部分犯行，及佐以本案所竊物品價值等一切
    情狀，分別量處如主文所示之刑，並就被告丙○○部分，定
    其應執行之刑。至被告丙○○或甲○○在前開犯行中所使用
    之器械、螺絲起子，均未扣案，且該等物品亦非違禁物，為
    免日後執行困難，本院不對之宣告沒收，併此敘明。
三、另被告甲○○於本院98年11月23日審判期日中，以證人身分
    具結作證，而涉有偽證罪嫌部分，應由檢察官另行偵辦，併
    此說明。
據上論斷，應依刑事訴訟法第299 條第1 項前段，刑法第28條、
第321 條第1 項第2 款、第3 款、第47條第1 項、第51條第5款
，判決如主文。
本案經檢察官楊婉鈺到庭執行職務。
中    華    民    國    98    年    12    月    7     日
                        臺灣臺北地方法院刑事第十七庭
                                   法  官   賴淑美
以上正本證明與原本無異。
不服本判決應於收受送達後10日內向本院提出上訴書狀，並應
敘述具體理由；其未敘述上訴理由者，應於上訴期間屆滿後20日
內向本院補提理由書（均須按他造當事人之人數附繕）「切勿逕
送上級法院」。
                                    書記官  許翠燕
中    華    民    國    98    年    12    月    8     日
附錄本件論罪科刑法條全文：
中華民國刑法第321條
（加重竊盜罪）
犯竊盜罪而有左列情形之一者，處 6 月以上、 5 年以下有期徒刑：
一  於夜間侵入住宅或有人居住之建築物、船艦或隱匿其內而犯之者。
二  毀越門扇、牆垣或其他安全設備而犯之者。
三  攜帶兇器而犯之者。
四  結夥三人以上而犯之者。
五  乘火災、水災或其他災害之際而犯之者。
六  在車站或埠頭而犯之者。
前項之未遂犯罰之。

司法院資訊處製作；財團法人民間司法改革基金會備份。
